台灣雲林地方法院刑事判決　　　　　　93年度易字第225號
公　訴　人　台灣雲林地方法院檢察署檢察官
被　　　告　乙○○
被　　　告　戊○○
共　　　同
選任辯護人　鍾竹簧律師
上列被告因竊盜案件，經檢察官提起公訴（93年度偵字第2158號
），本院判決如下︰
    主  文
乙○○、戊○○結夥三人以上竊盜，各處有期徒刑陸月，如易科
罰金均以參佰元折算壹日。
    事  實
一、乙○○曾於民國（下同）91年3 月間因竊盜案件，經本院判
    處有期徒刑7 月，緩刑3 年，於91年5 月24日確定，現仍在
    緩刑中。乙○○不知悔改，與戊○○、丁○○、張正興（丁○○、張正興2 人，業經本院以92年度易字第230 號判決，
    各處有期徒刑6 月確定）4 人互為犯意聯絡，共同意圖為自
    己不法之所有，於91年8 月23日晚上9 時20分左右，由乙○○駕駛1 部自用小客車，載戊○○、丁○○、張正興出遊，
    途經雲林縣斗南鎮明昌里二重溝89號對面甲○○所有之工寮
    時，發現工寮內有一部發電機，丁○○就提議要偷該部發電
    機來賣，其他3 人也都同意，就共同意圖為自己不法之所有
    ，由張正興、戊○○進入工寮竊取，乙○○駕駛該小客車在
    二重溝路上等著載人和發電機，丁○○則在工寮旁的路上把
    風。當晚9 時20分左右，張正興、戊○○竊得該發電機，並
    搬離工寮約50公尺時，為甲○○發現，會同警察及村民當場
    逮捕丁○○，並扣得該部發電機；接著又在二重溝與大埤路
    口附近查獲張正興，戊○○、乙○○2人則逃脫。
二、案經台灣雲林地方法院檢察署檢察官偵查起訴。
    理  由
一、甲○○放在斗南鎮明昌里二重溝89號對面工寮內的發電機，
    在91年8 月23日晚上9 時20分左右，被人搬離到工寮外面來
    ，被甲○○發現，甲○○看見有2 人在搬發電機，1 人在後
    把風，3 個人將發電機搬到距離倉庫約50公尺處，為甲○○
    發現而丟在該處，3 個人就逃跑，另外在二重溝真武廟前道
    路轉角處有1 輛灰色、車號不詳的自小客車在準備接應，發
    現事跡敗露，也逃離現場，後來甲○○會同警察及村民當場
    逮捕丁○○，並扣得該部發電機，接著又在二重溝與大埤路
    口附近逮捕到張正興。上述情節，業經甲○○於警詢時供明
    （分局卷），且有贓物領據可以證明（分局卷）。
二、被告乙○○、戊○○都說他們不在場。(一)乙○○辯稱案發當
    時在屏東工作（本院卷第30頁），並提出營玖企業有限公司
    員工職務證明書，上載乙○○於91年6 月24日到職（本院卷
    第38頁），惟經檢察官函查結果，營玖企業有限公司回函表
    示乙○○已於91年7 月31日離職，91年8 月並無出勤紀錄（
    本院卷第56頁），乙○○的辯護人再提出勞工保險卡影本、
    勞工保險被保險人投保資料表影本，上載乙○○確於91年9
    月10日加保營玖企業有限公司，於92年1 月3 日退保（本院
    卷第62-64 頁），經檢察官再予函查結果，營玖企業有限公
    司回函表示乙○○於91年9 月11日到職，91年7 月31日至91
    年9 月10日並無在該公司擔任職務（本院卷第65-67 頁），
    因此，可以認定乙○○於案發的91年8 月23日當日並未在營
    玖企業有限公司任職。(二)戊○○辯稱案發當時在莿桐的營造
    廠工作（本院卷第30頁），並提出明信營造股份有限公司在
    職證明書，上載戊○○於91年7 月1 日到職（本院卷第39頁
    ），惟經檢察官函查結果，明信營造股份有限公司回函表示
    戊○○僅於91年8 月至92年1 月擔任該公司工地臨時工，隨
    函檢送的8 月份點工明細表記載91年8 月23日的工作是守衛
    排地坪養護灑水及餐Ｄ棟養護（本院卷第51-54 頁），惟工
    作地點的莿桐，與案發地斗南，其間的車程不超過30分鐘，
    難以證明當晚9 時20分左右，戊○○確實不在犯罪現場。戊○○又供稱「（問：本件竊盜案發生的時候，91年8 月23日
    晚上9 點20分左右，你人在什麼地方？）答：不是在家就是
    跟女朋友在一起。」「（問：你提明信營造股份有限公司的
    在職證明做什麼？？）答：證明我有正當職業，我為什麼去
    偷那個。」（本院卷第100 頁背面）從而，被告2 人不在場
    的說法，很值得懷疑。
三、而丁○○、張正興於下列程序中的說法，也十分值得懷疑：
    (一)被告張正興、丁○○在他們的案件中，都說只是丁○○一
      個人去偷的，跟張正興沒有關係，也跟乙○○、戊○○沒
      有關係。被告張正興否認竊盜，辯解說「丁○○去我家
      找我，我邀他一起到斗南找朋友，他有邀我要搬東西，我
      有說不要，因之前我有犯案，我會害怕。」（92年度易字
      第230號卷第25頁背面）被告丁○○承認只與張正興一
      起去現場，而且只有他一人臨時起意，邀張正興共同竊盜
      ，但張正興拒絕。丁○○表示「我是去斗南找朋友，經過
      那裡，看到發電機，心想我有用到，我就叫張正興跟我一
      起去，他不要，但是當時是騎我的機車，他不願意，就叫
      另一人來載他回去，我就一人進去推，我推出來到外面，
      被他們發現，要跑到外面時就叫他跟我一起跑，他也不知
      道為何要跑，他轉頭時看到有人在追我們，他嚇到就跟我
      一起跑。」（92年度易字第230 號卷第25頁正面）
    (二)然而，在被告張正興的審判程序，檢察官隔離詢問被告張
      正興、詰問證人丁○○的結果，就如何一起騎機車出去玩
      、丁○○如何自己要去偷發電機等的情節，他們兩個人說
      的情節有嚴重出入，而且不合理。因此，他們二個人辯解
      的情節，不能採信。說明如下：
      張正興、丁○○說的有嚴重的出入：
        (1)張正興說，丁○○去他家找他，他騎他的50CC機車載
          丁○○，要丁○○陪他到斗南找朋友「阿成」，他騎
          錯方向，丁○○看到那個工寮內有發電機，說要下去
          搬，他不願意，就把機車留在工寮後面給丁○○，讓
          丁○○可以載發電機，他自己就用走的出去，到路邊
          後，打算攔別人的車回去，但是並沒有跟丁○○說他
          要攔車回去。（92年度易字第230 號卷第61-65 頁）
        (2)丁○○則說，機車是他的，不是張正興的，那天也是
          他騎的，不是張正興騎的，他們二個人要一起到斗南
          隨便逛逛，沒有要找朋友，也沒有騎錯路，他要下去
          偷發電機時，張正興不願意，就用走的，說要叫朋友
          來載。
        法官認為，就這樣一個簡單的情節，兩人說的就差這麼
        多，可見不是事實。
      除非是裝有大型載貨架的舊型重機車，否則那個發電機
        （見分局卷內的數位照片列印），相當的大，50CC的機
        車根本載不了。比較合理的載運工具，即使不是貨車，
        也至少是小客車。
    (三)在被告乙○○、戊○○的審判程序，證人丁○○又改口說
      ，他是和張正興騎張正興所有的125CC 摩托車去偷的（本
      院卷第97頁），1 件事情竟然有多種說法，法官認為，丁○○在審判中一再更改供詞，只是為了幫被告張正興、乙○○、戊○○脫罪。
四、被告丁○○在被逮捕之初，接受警察詢問時，就說「我與張
    正興、戊○○、乙○○原先要出門遊玩，當行經斗南鎮明昌
    里二重溝89號前工寮，我看見工寮內有發電機，我想起原先
    在雜誌上有在收購發電機，就提議竊取發電機變賣。」「我
    與戊○○是國中同學。乙○○我與他不太熟悉，乙○○是張
    正興的朋友。」「由乙○○駕駛自小客車，車上載我以及戊○○、張正興，在斗南鎮明昌里二重溝89號，我以及戊○○
    、張正興下車，前往工寮竊取發電機，我在工寮旁之道路上
    把風，乙○○駕駛自小客車在二重溝路上等我們3 人，欲載
    我們離開。」「（問：該發電機為何會在工寮50公尺處？）
    答：因當時我是負責把風工作，我發現被失主發現，我叫戊○○及張正興快逃，因我逃避不及，才被失主及警方查獲。
    」（分局卷）基於以下的理由，法官認為丁○○這個說法才
    是事實：
    (一)這個說法，有甲○○的警詢中指述及贓物領據可以佐證。
    (二)法官問丁○○在警察詢問時，為何會提到乙○○、戊○○
      ，丁○○回答說「是我自己編出來的。當時他們問我還有
      誰，我害怕就亂說，那二個是我的朋友把他們說進去很不
      好意思，他們根本就沒有去。」（92年度易字第230 號卷
      第25頁）法官認為，既然沒有特殊的理由，這樣的說法實
      在難以採信。
    (三)應該補充說明的是，在被告乙○○、戊○○的程序，被告
      2人不接受丁○○的警詢筆錄作為證據。然而，證人丁○○在警察詢問時的供述，與審判中的供述不符，前面已經
      說明。而他在當場警察逮捕後，與張正興接受警察詢問，
      以及之後乙○○、戊○○接受調查時，來不及相互勾串，
      應該是有比較可信的特別情況，且丁○○的警察詢問筆錄
      也是證明乙○○、戊○○參與本案竊盜犯罪所必要，依照
      刑事訴訟第159 條之2 的規定，這份丁○○的警察詢問筆
      錄可以作為被告乙○○、戊○○犯罪的證據。而這份丁○○的警察詢問筆錄內容，沒有經過與乙○○、戊○○勾串
      ，也就是說沒有被污染，確實十分可信。
五、綜合以上的說明，法官認為，乙○○、戊○○是與丁○○、
    張正興一起開車到甲○○的工寮去偷竊發電機，被告乙○○
    、戊○○兩個人的辯解難以相信。
六、被告乙○○、戊○○2 人的行為，都是觸犯刑法第321 條第
    1 項第4 款結夥三人以上竊盜罪。他們兩個人，與丁○○、
    張正興，有犯意聯絡、行為分擔，都是共同正犯。法官斟酌
    被告乙○○、戊○○2 人在本案中最後沒有能獲得不法財物
    ，被害人沒有受到損失，因此，分別量處最低刑有期徒刑6
    月，並定易科罰金的折算標準，應該就已足夠。
七、本件判決適用的法律：(一)刑事訴訟法第299 條第1 項前段，
    (二)刑法第321 條第1 項第4 款、第28條、第41條第1 項前段
    ，(三)罰金罰鍰提高標準條例第2 條。
本案經檢察官丙○○偵查起訴，檢察官己○○到庭執行職務。
中　　華　　民　　國　　94　　年　　5 　　月　　23　　日
            刑事第二庭    審判長法  官  林  輝  煌
                                法  官  柯  志  民
                                法  官  李  明  鴻
以上正本證明與原本無異。
如不服本判決，應於送達後10日內向本院提出上訴狀（須附繕本
），上訴於台灣高等法院台南分院。
告訴人或被害人對於本判決如有不服，而請求檢察官上訴者，其
上訴期間之計算以檢察官收受判決正本之日期為準。
                                書記官  林  珮  儒
中　　華　　民　　國　　94　　年　　5 　　月　　23　　日
附錄本案論罪科刑法條全文：
中華民國刑法
第320條
意圖為自己或第三人不法之所有，而竊取他人之動產者，為竊盜
罪，處五年以下有期徒刑、拘役或五百元以下罰金。
意圖為自己或第三人不法之利益，而竊佔他人之不動產者，依前
項之規定處斷。
前二項之未遂犯罰之。
第321條
犯竊盜罪而有左列情形之一者，處六月以上、五年以下有期徒刑：
一  於夜間侵入住宅或有人居住之建築物、船艦或隱匿其內而犯之者。
二  毀越門扇、牆垣或其他安全設備而犯之者。
三  攜帶兇器而犯之者。
四  結夥三人以上而犯之者。
五  乘火災、水災或其他災害之際而犯之者。
六  在車站或埠頭而犯之者。
前項之未遂犯罰之。
